---
title: "Algorithme d'optimisation algo_10"
author: "FREDON Louis"
date: "23/06/2021"
output: html_document
---

```{r setup, include=FALSE}
knitr::opts_chunk$set(echo = TRUE)
```

```{r setup}
library(DLA)
```

### __**Optimisation<a class="anchor" id="Optimisation"></a>**__

Maintenant que nous avons ces résultats on peut s'amuser à optimiser le vecteur qui calibre le sous espace pour qu'il renvoie le meilleur sous espace de mots et que donc il prédise au mieux la target et augmente au maximum la métrique de validation.

Pour cela on décide de créer une fonction qui fait 10 sample de 3% de la taille du DFM. Ces 10 samples vont être nos 10 vecteurs de calibration. On va donc pouvoir choisir celui qui maximise la métrique de validation.

On créee donc une fonction qui prends en argument le DFM, le data frame avec les résultats (df validation) ainsi que le nom de la colonne ou est le score dans ce même data :

```{r}
algo_10<- function (
    input,  # a dfm avec lignes/users et col/text
    input2,   # a df with users and target (df validation)
    name_users    # the name of col users in the df validation

  ){

```

On va maintenant créer un data frame qui va contenir les données du vecteur calibration ainsi que le score lorsqu'on calibre sur ce vecteur :

```{r}
data<-input
data_validation<-input2
name_user<-name_users



###########Optimisation

a<-seq(1,10)
data_cor<-data.frame(a)
colnames(data_cor)[1]<-"numéro du sample"
remove(a)

```

On peut maintenant calculer les calibration sur les 10 samples et calculer le score associée et l'écrire dans le data frame :

```{r}
for (i in 1:10){

  X1<-sample(nrow(data), size=round(0.03*(dim(data)[1])))

  for(j in 1:length(X1)){
    data_cor[i,j+1]<-X1[j]
    colnames(data_cor)[j+1]<-"donnée de calib"
  }


  x<-calibrate(data,complet=T,X1)

  data_users<-x[[2]]
  word_df<-x[[1]]
  opini_target<-x[[3]]

  #use weight on the other

  y<-use_weight(data_users,rownames(word_df),word_df)
  opini_users<-y[[1]]
  word_wei<-y[[2]]

  ## Data frame des opinions de tous

  library(dplyr)
  opinions_df<-rbind(opini_target, opini_users)
  opinions_df$users<-as.numeric(opinions_df$users)
  opinions_df$opinions<-as.numeric(opinions_df$opinions)


  ###Validation

  opinions_df_arrange<-arrange(opinions_df,users)

  df_validation_arrange<-arrange(data_validation,name_user)

  op_match<-merge(opinions_df_arrange,df_validation_arrange,by.x = "users",by.y = name_users)

  validation_metrics<-cor(op_match$opinions,op_match[,3])


  data_cor[i,length(X1)+2]<-validation_metrics
  colnames(data_cor)[length(X1)+2]<-"validation_score"

}


return(data_cor=data_cor)
}

```

Nous avons donc en sortie les 10 samples et leurs scores. On peut don choisir celui qui convient.
