---
title: "Creation et Validation fixture"
author: "FREDON Louis"
date: "23/06/2021"
output: html_document
---

```{r setup, include=FALSE}
knitr::opts_chunk$set(echo = TRUE)
```

### Creation d'une fixture représentative

Nous voulons créer une fixture représentative, valide et efficace pour pouvoir ensuite optimiser notre algorithme.

Pour cela nous allons créer un dfm avec des mots, des occurences ainsi que des utilisateurs aléatoires.

Pour le rendre valide, nous allons biaisé les occurences des mots par des utilisateurs et mots choisi.

Pour cela nous allons généré pour ces utilisateurs un nombre aléatoires suivant une loi poisson de lambda leurs variables de target comme suivant.

Création du dfm et du target aléatoires ;

```{r}
 x<-data.frame()

  for (i in 1:100){
    x[1,i]<-paste0("words",i)
  }

  # On crée un data users avec des occurences aléatoires

  a<-data.frame() # colonnes des users

  for (i in 1:50){
    a[i,1]<-i
  }

  b<-c(rpois(50, 0.5)) # occurences

  data_users <- data.frame(a,b)
  data_users <- as.data.frame(data_users)

  for(i in 3:101){
    data_users[,i] <- round(abs(c(rpois(50, 0.5)))) # on rajoute autant qu'il y a de mots
  }

  rownames(data_users)<-data_users[,1]

  data_users<-data_users[,2:101]

  colnames(data_users) <- x # on mets les mêmes noms pour fusionner


  dfm_fixture <- data_users# data finale

  remove(a)
  remove(b)
  remove(i)
  remove(data_users)
  remove(x)
  
  
  ########### Creation du Data frame validation

  df_validation <- data.frame(rownames(dfm_fixture))
  colnames(df_validation) <- "users_id"
  df_validation[,2] <- rnorm(50,5,2)
  rownames(df_validation)<-df_validation[,1]

```


Maintenant que nous avons cela on peut biaisé le dfm comme expliqué ci dessus.

On applique d'abbord les filtres pour pas que les utilisateurs ne disent aucun mots choisi :

```{r}

#########weight le data

  calib_vector<-sample(rownames(dfm_fixture),10)


  dfm_pour_filtre<-dfm_fixture[calib_vector,]
  dfm_pour_filtre<-t(dfm_pour_filtre)
  dfm_pour_filtre<-as.data.frame(dfm_pour_filtre)

  ###filtre pour enlever les zero

  zero_word <- (rowSums(dfm_pour_filtre>0) > 0)

  dfm_pour_filtre <- dfm_pour_filtre[zero_word, ]

  zero_docs <- (colSums(dfm_pour_filtre) > 0)
  dfm_filtre <- dfm_pour_filtre[, zero_docs]



  sum(rowSums(dfm_filtre> 0) == 0)
  sum(colSums(dfm_filtre > 0) == 0)

  dfm_filtre<-t(dfm_filtre)
  dfm_filtre<-as.data.frame(dfm_filtre)

  dfm_fixture<-dfm_fixture[,colnames(dfm_filtre)]

  words_choose<-sample(colnames(dfm_filtre),15)
```

Maintenant on peut générer la loi poisson :

```{r}
for (i in calib_vector){
  for(j in words_choose){
  dfm_fixture[i,j]=rpois(1, df_validation[i,2])
  }
}
```

Nous avons donc maintenant un dfm biaisé selon des utilisateurs choisis. 

Nous devons maintenant le valider.
