---
title: "Make random fixture"
author: "FREDON Louis"
date: "23/06/2021"
output: html_document
---

```{r setup, include=FALSE}
knitr::opts_chunk$set(echo = TRUE)
```


Pour la vérification de nos résultats nous allons créer deux fixture, l'une avec des valeurs random et l'autre avec des valeurs calculées en fonction de l'utilisation de certains mots que l'on va choisir. (dans un autre rmd)

#### __**Random data fixure<a class="anchor" id="Random data fixure"></a>**__

Nous allons créer une fonction qui va générer un DFM ainsi qu'une validation aléatoire :

Nous prenons les mots des discours des présidents américains depuis 2011, soit trois présidents (disponible dans le package quanteda) :

```{r }
library(quanteda)
library(magrittr)
library(dplyr)
 make_random_data_fixure<-function(nb_users){


########## Creation du DFM


#On crée un data avec les politiciens, ici on prends des mots des présidents américains lors de leurs discours

data_pol<-data_corpus_inaugural %>% corpus_subset(Year > 2011) %>% tokens()

```


Maintenant nous transformons en Documents-Features-Matrix:

```{r }
data_pol<-dfm(data_pol)# on transforme en dfm
```

On applique maintenant les filtres que nous avons choisis pour la fonction de la génération du DFM, sur la longueur du mot :

```{r}
data_pol<-dfm_keep(data_pol, min_nchar = 2)#on garde que les mots de plus de 2 lettres
```

On enlève les "stopwords" donc les mots de ponctuation etc..

```{r }
data_pol<-dfm_remove(data_pol, pattern = stopwords("en"))#on enleve les mots communs (ponctuation, et ..)
```

On le transforme en data frame pour les manipulations :

```{r }
  data_pol<-as.data.frame(data_pol)
```

On transforme la première colonne en nom des lignes pour avoir en nom de ligne les ids et en nom de colonnes les documents :

```{r }
  rownames(data_pol)<-data_pol[,1]
  data_pol<-data_pol[,-1]


  dim(data_pol) # 1343 features
```


Maintenant que nous avons crée un data avec les politiciens, nous allons créer aléatoirement (suivant une loi normale) des users et des occurences des mots utilisés par ces utilisateurs :

```{r }
  # On crée un data users avec des occurences aléatoires

  a<-c((1:nb_users)) # colonnes des users


  b<-abs(c(rnorm(nb_users, mean=0.4, sd=3))) # occurences
  b<-round(b)

  data_users<-data.frame(a,b)
  data_users<-data_users[,-1]
  data_users<-as.data.frame(data_users)

  for(i in 2:dim(data_pol)[2]){
    data_users[,i]<-round(abs(c(rnorm(nb_users, mean=0.4, sd=3)))) # on rajoute autant qu'il y a de mots
  }



```


Maintenant nous pouvons fusionner les deux datas ( users et politiciens )

```{r }
  colnames(data_users)<-colnames(data_pol) # on mets les mêmes noms pour fusionner

  data<-rbind(data_pol, data_users)

```

Nous allons rajouter une colonne permettant de différencier les politicens des uitilisateurs lambdas, nous allons appeler cette colonne ID, si ID = 1 alors c'est un politiciens.
```{r }

  data[,dim(data)[2]+1]<-1



  for(i in 1:dim(data)[1]){
    if(i<4){
      data[i,dim(data)[2]]=1
    }
    else{data[i,dim(data)[2]]=0}
  }

  data[,dim(data)[2]]

  colnames(data)[dim(data)[2]] <- "ID"


  class(colnames(data))




```

Nous avons donc maintenant notre data fixure finale avec des occurrences aléatoires.

```{r }
  dfm_fixure<-data# data finale
```


Créons mainteant le data  fixure de prédiction, toujours aléatoirement et suivant une loi normale :

```{r }


  ########### Creation du Data frame validation

  df_validation<-data.frame(rownames(data_users))
  colnames(df_validation)<-'users_id'
  for(i in 1:dim(df_validation)[1]){
    df_validation[i,2]<-rnorm(1, mean=0.4, sd=3)
  }



 
```

On retourne ces deux data frame à la sortie de la fonction :

```{r}
 return(list(dfm_fixure=dfm_fixure,df_validation=df_validation))

}


```

