---
title: "Test optimisation combinatoire"
author: "FREDON Louis"
date: "29/06/2021"
output: html_document
---

```{r setup, include=FALSE}
knitr::opts_chunk$set(echo = T)
```

## Résumé de la deuxième idée d'algorithme

Dans ce document nous allons essayer de trouver un autre algorithme capable de sortir un meilleur score que la fonction algo_10 comme dans l'autre document.


Nous allons encore une fois nous baser sur les combinaisons aléatoires cependant nous allons cette fois-ci jouer sur la taille des combinaisons. 

Nous allons diviser par deux la taille pour améliorer la rapidité

## Motivation

Nous allons encore nous baser sur l'hypothèse que la combinaison des meilleurs subsets donne de meilleurs score.

## Démarche

Notre deuxième idée est de prendre le meilleur subset de la sortie de la fonction algo_10 et de faire toutes les combinaisons de la moitiè de la taille de ces 3 vecteurs.

Autrement dit, nous allons prendre 1/2 de la taille des vecteurs et donc chercher les k/2 parmi n vecteurs.

Par exmeple si la taille des samples est de 10 comme nous l'avons ici, nous allons faire toutes les combinaisons de taille 5 et donc trouver les 5 parmi 10 combinaisons.

Cette idée se base sur le fait de garder le meilleur sous ensemble du sous ensemble pour améliorer la précision.



```{r}
library(DLA)


```



On décide de prendre le meilleur subset sortant de algo_10 et on fait les combinaisons de la moitié (ici 5):

```{r, eval=FALSE}


calib_vector_opti1<-q[1,2:11]
calib_vector_opti1<-as.numeric(calib_vector_opti1)

W1<-combn(calib_vector_opti1,5)#on prends les combinaisons de taille 5
W1<-t(W1)
W1<-as.data.frame(W1)

```

Maintenant que nous avons toutes les combinaisons, on peut tester voir si les scores s'améliore :

```{r,eval=FALSE}
# on test

a <- seq(1,252)
data_cor2 <- data.frame(a)
colnames(data_cor2)[1] <- "numéro du sample"
remove(a)


for (i in 1:252){


  X1<-W1[i,]
  X1<-as.numeric(X1)

  for(j in 1:length(X1)){
    data_cor2[i,j+1]<-X1[j]
    colnames(data_cor2)[j+1]<-paste0("donnée de calib",j)
  }


  x <- calibrate(dfm_fixture,complet=T,X1)


  #use weight on the other

  y <- use_weight(x[[2]],rownames(x[[1]]),x[[1]])


  ## Data frame des opinions de tous

  library(dplyr)
  require(rpart)
  opinions_df <- rbind(x[[3]], y[[1]])
  opinions_df$users <- as.numeric(opinions_df$users)
  opinions_df$opinions <- as.numeric(opinions_df$opinions)


  ###Validation

  opinions_df_arrange <- arrange(opinions_df,users)

  df_validation_arrange <- arrange(df_validation,users_id)

  op_match <- merge(opinions_df_arrange,df_validation_arrange,by.x = "users",by.y = "users_id")


  validation_metrics <- cor(op_match$opinions,op_match[,3])


  data_cor2[i,length(X1)+2] <- validation_metrics
  colnames(data_cor2)[length(X1)+2] <- "validation_score"

  data_cor2[i,length(X1)+3] <- x2y(op_match$opinions,op_match[,3])[2]
  colnames(data_cor2)[length(X1)+3] <- "validation_score_x2y"

}

data_cor2<-arrange(data_cor2,data_cor2$validation_score)# tableau de score de l'idée 2
```


## Résultats

Les résultats sont dans le tableau data_cor2.

```{r}
data_cor2
```


Faisons un graph, comme dans l'autre papier pour plus de visibilité :

```{r}
library(ggplot2)
library(gridExtra)



co<-ggplot(data_cor2,aes(x =`numéro du sample`, y = abs(validation_score))) +geom_line()+geom_point()
co<-co+geom_hline(aes(yintercept=abs(q$validation_score[1]),linetype = "algo_10 score"), 
                color = "blue", size=0.5)+
  geom_hline(aes(yintercept=abs(validation_score_fixture_weighted), linetype = "best score"), 
                color = "green", size=0.5) +
    scale_linetype_manual(name = "limit", values = c(2, 2), guide = guide_legend(override.aes = list(color = c("blue", "green"))))


co

```


## Discussion

L'hypothèse selon laquelle en réduisant le meilleur sous ensemble alors la précision augmentera est plutôt vérifié, on remarque que pas mal de scores sont en meilleurs.

Cette algorithme est toute fois plutôt lent si les données s'agrandissent, donc reste plutôt à éviter lors de grosses données même si sa performance reste satisfaisante.

